臺灣高雄地方法院刑事判決　　　　　　 94年度交易字第172號
公　訴　人　臺灣高雄地方法院檢察署檢察官
被　　　告　甲○○　男　民國4.
上列被告因公共危險案件，經檢察官提起公訴（94年度偵字第37
74號），嗣於本院準備程序中，被告就被訴事實為有罪之陳述，
經詢問檢察官、被告意見後，合議庭乃裁定由受命法官獨任改行
簡式審判程序，本院判決如下：
    主  文
甲○○服用酒類，不能安全駕駛動力交通工具而駕駛，累犯，處
有期徒刑陸月，如易科罰金，以參佰元折算壹日。
    事  實
一、甲○○前因公共危險案件，於民國91年8 月30日經臺灣臺南
    地方法院以91年度南交簡字第1039號判決判處罰金2萬8千元
    ，因未上訴而確定，嗣於91年12月3 日因易服勞役改繳罰金
    而執行完畢。復因公共危險案件，於92年8 月22日經臺灣臺
    南地方法院以92年度營交簡字第371號判決判處有期徒刑5月
    ，亦因未上訴而確定，嗣於93年5月4日執行完畢出監。
二、甲○○仍不知警惕，明知飲酒可能造成不能安全駕駛之結果
    ，乃於94年2月2日19時許至同日22時30分許，在高雄市左營
    區○○○街50號上班處（擔任大樓管理員），與住戶飲用酒
    類，在酒後客觀上已達不能安全駕駛之程度下，竟於同日22
    時30分許，騎乘車牌號碼XDP─298號重型機車上路，欲返回
    高雄縣燕巢鄉○○村○○路327之1號住處，俟於94年2月2日
    22時50分許，行經高雄市○○區○○街、大中一路口，為警
    攔檢，嗣於94年2月2日22時51分、23時50分許，經警施以酒
    精濃度測試，測出其呼氣酒精濃度分別達每公升0.79毫克、
    0.82毫克 ，因而查悉上情。
三、案經高雄市政府警察局三民第二分局報告臺灣高雄地方法院
    檢察署檢察官偵查起訴。
    理  由
一、本件被告甲○○所犯係死刑、無期徒刑、最輕本刑為3 年以
    上有期徒刑以外之罪，其於準備程序、審判程序中就被訴事
    實為有罪之陳述，本院經告知簡式審判程序之旨，並聽取被
    告、檢察官之意見後，乃裁定改行簡式審判程序。又因改行
    簡式審判程序之故，依刑事訴訟法第159條第2項之規定，本
    件並無同法第159條第1項傳聞法則之適用，合先敘明
二、上揭犯罪事實，業據被告甲○○於本院準備程序、審理中坦
    白承認（詳本院卷第14頁第6行以下、第20頁第6行以下），
    並有酒精濃度檢驗報告（呼氣酒精濃度達每公升0.79毫克、
    0.82毫克）、刑法第185條之3案件測試觀察紀錄表、高雄市
    政府警察局舉發違反道路交通管理事件通知單在卷（詳警卷
    第11頁至第13頁）足資佐證，被告自白顯與事實相符，堪以
    採信。
三、按刑法第185條之3係抽象危險犯，非實害犯，行為人客觀上
    已達不能安全駕駛之程度，且主觀上知其飲酒可能造成不能
    安全駕駛結果，竟仍放任自己駕駛，即應認有故意，而該當
    該罪。至於是否達『不能安全駕駛之程度』之認定，應依具
    體個案之實際情形判斷之，依目前醫學一致見解，吐氣酒精
    濃度達每公升0.25毫克以上時，將使駕駛人產生複雜之技巧
    障礙、駕駛能力變壞之行為表現，肇事比率比一般未飲酒時
    高出2倍；吐氣酒精濃度達每公升0.5毫克以上時，將使駕駛
    人產生說話含糊、腳步不穩之行為表現，肇事比率比一般未
    飲酒時高出7 倍；吐氣酒精濃度達每公升0.55毫克以上時，
    將使駕駛人產生平衡感與判斷力障礙升高之行為表現，肇事
    比率比一般未飲酒時高出10倍；甚而如吐氣酒精濃度達每公
    升0.75毫克時，駕駛人將產生明顯酒醉、步履蹣跚之行為狀
    態，其肇事比率比一般高25倍，並認為吐氣酒精濃度達每公
    升0.55毫克以上時，即達絕對『不能安全駕駛之程度』。因
    該0.55毫克之數值，係經由實際偵測所得之統計值，為經驗
    科學上所肯定之客觀實驗數據，是以該數值作為絕對不能安
    全駕駛之標準，不僅不違反經驗法則，且免舉證之困難。準
    此，若吐氣酒精濃度達每公升0.55毫克以上時，應認已達絕
    對不能安全駕駛之程度，若數值在此之下，仍須輔以客觀事
    實，方可認定是否已達不能安全駕駛之程度，並應由檢察官
    就此負舉證責任。
四、本件被告呼氣酒精濃度已達每公升0.79毫克、0.82毫克，依
    前揭說明，應已達絕對不能安全駕駛之程度，與被告酒後是
    否清醒無關，故本件事證明確，被告犯行洵堪認定。核其所
    為，係犯刑法第185條之3之服用酒類不能安全駕駛動力交通
    工具而駕駛罪。又被告前因公共危險案件，於91年8 月30日
    經臺灣臺南地方法院以91年度南交簡字第1039號判決判處罰
    金2萬8千元，因未上訴而確定，嗣於91年12月3 日因易服勞
    役改繳罰金而執行完畢。復因公共危險案件，於92年8 月22
    日經臺灣臺南地方法院以92年度營交簡字第371 號判決判處
    有期徒刑5 月，亦因未上訴而確定，嗣於93年5月4日執行完
    畢出監等情，有臺灣高雄地方法院檢察署刑案資料查註紀錄
    表、臺灣高等法院被告前案紀錄表可參，其受有期徒刑執行
    完畢後，5 年內再犯有期徒刑以上之本罪，為累犯，應依刑
    法第47條之規定，加重其刑。爰審酌被告前已被舉發公共危
    險（酒醉駕車）案件２次，竟仍不知警惕，在酒後已達絕對
    不能安全駕駛狀態下，猶貿然駕車上路，已對其他用路人之
    安全構成極大威脅，行為實有非議之處，且其一犯再犯，惡
    害非輕，惟念及被告犯後坦承犯行，並參以被告呼氣酒精濃
    度僅每公升0.79毫克、0.82毫克，並非甚高等一切情狀，量
    處如主文所示之刑，併諭知易科罰金之折算標準。
據上論段，應依刑事訴訟法第273條之1第1 項、第299條第1項前
段，刑法第185條之3 、第47條、第41條第1項前段，罰金罰鍰提
高標準條例第2條，判決如主文所示。
中　　華　　民　　國　　94　　年　　6 　　月　　30　　日
                  交通法庭    法　官  方百正
以上正本證明與原本無異。
如不服本判決，應於收受送達後10日內向本院提出上訴書狀。
中　　華　　民　　國　　94　　年　　6　　月　　 30　　日
  　　　　　　　　　　　　    書記官  郭素蓉
附錄法條：
中華民國刑法第185條之3
服用毒品、麻醉藥品、酒類或其他相類之物，不能安全駕駛動力
交通工具而駕駛者，處一年以下有期徒刑、拘役或三萬元以下罰
金。
